【裁判字號】    92,訴,575
【裁判日期】    921217
【裁判案由】    違反槍砲彈藥刀械管制條例等
【裁判全文】
臺灣新竹地方法院刑事判決                          九十二年度訴字第五七五號
    公  訴  人  臺灣新竹地方法院檢察署檢察官
    被      告  甲○○
右列被告因違反槍砲彈藥刀械管制條例等案件，經檢察官提起公訴（九十二年度偵緝
字第二四四號），本院判決如左︰
    主  文
甲○○未經許可，持有可發射子彈具有殺傷力之改造槍枝，累犯，處有期徒刑壹年陸
月，併科罰金新台幣伍萬元，罰金如易服勞役，以銀元佰元即新台幣玖佰元折算壹
日。
扣案載有「警告再不出面，晚上吃炸蛋，三光瘋子」、「警告，再不出面，晚上我就
讓妳全家吃炸蛋，瘋子」等字句之紙張貳紙、仿ＷＡＬＴＥＲ廠ＰＰＫ╲Ｓ型製造之
改造玩具手槍壹枝（槍枝管制編號為：0000000000號），及玩具金屬彈殼
壹顆均沒收。
    事  實
一、甲○○曾於民國八十七年間因犯竊盜罪，經本院以八十七年度易字第四四六號判
    決判處有期徒刑九月，並經臺灣高等法院以八十七年度上易字第五三五一號判決
    駁回上訴確定，又因違反藥事法等案件，經臺灣高等法院以八十七年度上訴字第
    四二五六號判決判處有期徒刑五月確定，嗣經臺灣高等法院以八十八年度聲字第
    二一八號裁定就上開二罪定應執行為有期徒刑一年一月，於八十八年六月二十四
    日執行完畢。
二、緣甲○○與彭奕縈為男女朋友關係，甲○○因不滿彭奕縈之母親丙○○反對二人
    交往，對丙○○心生怨恨，猶不知悔改，遂基於恐嚇之概括犯意，先於九十二年
    一、二月間某日晚上，至丙○○位於新竹市○○區○○街一一七巷十一號住處前
    ，將其所有並書寫「警告再不出面，晚上吃炸蛋，三光瘋子」等內容之紙張張貼
    於丙○○住處之門口，以此加害生命安全之事恐嚇丙○○，致使丙○○心生畏懼
    ，復於翌日早上，承接上開概括犯意，將其所有並記載「警告，再不出面，晚上
    我就讓妳全家吃炸蛋，瘋子」等加害生命安全內容之紙張黏貼於丙○○住處門口
    ，以恐嚇丙○○，丙○○因而心生畏怖。甲○○為恐嚇丙○○，再於九十二年四
    月十二日晚間八、九時許，在新竹市○○路某玩具店，以新台幣（下同）五千元
    之代價，購買具殺傷力，仿ＷＡＬＴＥＲ廠ＰＰＫ╲Ｓ型製造，槍管內阻鐵已車
    通之改造玩具手槍一枝（槍枝管制編號為：0000000000號，內附有一
    顆玩具金屬彈殼），未經許可而持有之，於九十二年四月十三日上午九時四十分
    許，甲○○賡續上開恐嚇之概括犯意，持前述內含玩具金屬彈殼且具殺傷力之改
    造玩具手槍一枝，至丙○○上揭住處前，朝丙○○作瞄準射擊之動作，以此加害
    生命安全之方式恐嚇丙○○，致使丙○○心生畏懼。嗣甲○○騎乘機車離去時，
    不慎將上開槍枝掉落，經丙○○拾起而報警查獲，並扣得前述甲○○所有，用以
    恐嚇之紙張二紙、仿ＷＡＬＴＥＲ廠ＰＰＫ╲Ｓ型製造之改造玩具手槍一枝及玩
    具金屬彈殼一顆。
三、案經新竹市警察局第三分局報告臺灣新竹地方法院檢察署檢察官偵查起訴。
    理  由
一、本件被告甲○○所犯槍砲彈藥刀械管制條例第十一條第四項之未經許可，持有可
    發射子彈具有殺傷力之改造槍枝罪及刑法第三百零五條之恐嚇危害安全罪，均非
    死刑、無期徒刑、最輕本刑為三年以上有期徒刑之罪或高等法院管轄第一審之案
    件，被告於本院準備程序就被訴事實為有罪之陳述，經本院合議庭認合於刑事訴
    訟法第二百七十三條之一之規定，裁定進行簡式審判程序，合先敘明。
二、右揭犯罪事實，業據被告甲○○於本院審理中供承不諱，核與證人丙○○及其子
    彭維德證述之情節大致相符，復有記載「警告再不出面，晚上吃炸蛋，三光瘋子
    」、「警告，再不出面，晚上我就讓妳全家吃炸蛋，瘋子」等字句之紙張二紙（
    見偵卷第二十七頁、二十八頁）、改造玩具手槍一枝及玩具金屬彈殼一顆扣案可
    資佐證，再扣案之改造玩具手槍一枝，經送請鑑定結果，認「係由仿ＷＡＬＴＥ
    Ｒ廠ＰＰＫ╲Ｓ型製造之玩具手槍車通槍管內阻鐵改造而成，雖餘部分阻鐵，但
    仍可通過直徑約七釐米之彈丸，可供擊發適用子彈使用，認具殺傷力」，亦有內
    政部警政署刑事警察局九十二年六月二十六日刑鑑字第０九二００八六四四七號
    槍彈鑑定書一份在卷可按（見偵卷第十二頁至第十七頁），足徵被告之自白與事
    實相符。本件事證明確，被告犯行洵堪認定，應依法論科。
三、核被告甲○○所為，係犯槍砲彈藥刀械管制條例第十一條第四項之未經許可，持
    有可發射子彈具有殺傷力之改造槍枝罪、刑法第三百零五條之恐嚇危害安全罪。
    被告三次恐嚇犯行，時間緊接，所犯構成要件相同之罪，顯係基於概括犯意為之
    ，應依連續犯規定論以一罪。又被告所犯上開二罪間，有方法結果之牽連關係，
    應從一重之未經許可，持有可發射子彈具有殺傷力之改造槍枝罪處斷。再被告曾
    於八十七年間因犯竊盜罪，經本院以八十七年度易字第四四六號判決判處有期徒
    刑九月，經臺灣高等法院以八十七年度上易字第五三五一號判決駁回上訴確定，
    又因違反藥事法等案件，經臺灣高等法院以八十七年度上訴字第四二五六號判決
    判處有期徒刑五月確定，嗣經臺灣高等法院以八十八年度聲字第二一八號裁定就
    上開二罪定應執行為有期徒刑一年一月，於八十八年六月二十四日執行完畢，有
    臺灣高等法院被告全國前案紀錄表、臺灣新竹地方法院檢察署刑案資料查註紀錄
    表各一件在卷可稽，其於有期徒刑執行完畢後，五年內再犯本件有期徒刑以上之
    罪，為累犯，應依刑法第四十七條之規定加重其刑。爰審酌被告有上開刑事前案
    紀錄，素行不佳，持有具有殺傷力之改造槍枝，以恐嚇被害人丙○○，所生之危
    害程度非輕，暨其犯罪動機、目的、手段、犯罪後坦承犯行，態度尚佳，及國小
    畢業之智識程度等一切情狀，量處有期徒刑一年六月，併科罰金五萬元，及就罰
    金刑部分諭知易服勞役之折算標準。
四、扣案具殺傷力之仿ＷＡＬＴＥＲ廠ＰＰＫ╲Ｓ型製造之改造玩具手槍一枝（槍枝
    管制編號為：0000000000號），屬違禁物，應依刑法第三十八條第一
    項第一款之規定宣告沒收，而載有「警告再不出面，晚上吃炸蛋，三光瘋子」、
    「警告，再不出面，晚上我就讓妳全家吃炸蛋，瘋子」等字句之紙張二紙，以及
    玩具金屬彈殼一顆，均係被告所有供犯罪所用之物，業據被告供承在卷，應依刑
    法第三十八條第一項第二款規定，宣告沒收之。
據上論斷，應依刑事訴訟法第二百七十三條之一第一項、第二百九十九條第一項前段
，槍砲彈藥刀械管制條例第十一條第四項，刑法第十一條前段、第三百零五條、第五
十五條、第四十七條、第四十二條第二項、第三十八條第一項第一款、第二款，罰金
罰鍰提高標準條例第一條前段、第二條，現行法規所定貨幣單位折算新臺幣條例第二
條，判決如主文。
本案經檢察官乙○○到庭執行職務。
中      華      民      國     九十二     年    十二    月     十七    日
                                      臺灣新竹地方法院刑事第五庭
                                              法  官  雷  雅  雯
右正本證明與原本無異。
如不服本判決應於收受送達後十日內向本院提出上訴書狀。
                                              書記官  汪  淑  菁
中      華      民      國     九十二     年    十二    月     十七    日
【附錄本案論罪科刑法條全文】
槍砲彈藥刀械管制條例第十一條第四項
未經許可，持有、寄藏或意圖販賣而陳而列第一項所列槍砲者，處一年以上七年以下
有期徒刑，併科新臺幣七百萬元以下罰金。
刑法第三百零五條
以加害生命、身體、自由、名譽、財產之事，恐嚇他人致生危害於安全者，處二年以
下有期徒刑、拘役或三百元以下罰金。


司法院資訊處製作；財團法人民間司法改革基金會備份。
